Images des répertoires du notaire Jean Louis Gauldrée-Boilleau pour l'étude XVIII
Archives nationales de France
Images des répertoires du notaire Jean Louis Gauldrée-Boilleau pour l'étude XVIII
28 thermidor an II - 6 juillet 1826 (15 août 1794 - 6 juillet 1826)
MC/RE/XVIII/17 - MC/RE/XVIII/27
Etude XVIII; Gauldrée-Boilleau, Jean-Louis
12 registres
Archives nationales de France
Minutes et répertoires: la loi 2008-696 du 15 juillet 2008 relative aux archives a fixé à 75 ans à compter de la date de l'acte, ou à 25 ans à compter de la date du décès de l'intéressé si ce délai est plus bref, le délai de communication des minutes et répertoires des notaires; ce délai est porté à 100 ans à compter de la date de l'acte si le document se rapporte à un mineur (code du Patrimoine, articles L213-2, 4e d et 5e).
Autres documents de l'étude (dossiers de clients, comptabilité...): s'agissant d'archives privées, ces documents sont communicables selon les modalités fixées par le déposant ou le donateur.
Certains documents ne sont pas accessibles sous leur forme originale en raison de leur mauvais état de conservation.
Registres entrés aux Archives nationales en 1936.
Images des répertoires de l’étude XVIII
Archives de l'étude XVIII
répertoire d'officier public ministériel
- Répertoire chronologique pour la période du 28 thermidor an II au 29 vendémiaire an VI (15 août 1794 - 20 octobre 1797), 28 thermidor an II - 29 vendémiaire an VI (15 août 1794 - 20 octobre 1797); MC/RE/XVIII/17; Le répertoire comporte 59 feuillets et fait partie d'un registre de 187 feuillets de papier manuscrit, hauteur 34 x largeur 23,5 cm, composé de 19 cahiers foliotés en toutes lettres par les notaires. Le registre a été restauré. A signaler: les feuillets 132-134 comportent un rajout, assorti de la mention bis, rattaché à la charnière.
  Registre folioté en 2003 (foliotation non visible à l'écran)
  Le registre contient aussi le répertoire du notaire Jean Nicolas Giard pour la période du 3 février 1791 au 13 pluviôse an II (3 février 1791 - 1er février 1794).
  Le répertoire contient les informations suivantes: 1. nature de l'acte; 2; date de l'acte; 3. nom, prénom, des parties.
  répertoire
  - Liste chronologique des actes pour la période du 28 thermidor au 4ème jour complémentaire an II (15 août - 20 septembre 1794), 28 thermidor - 4ème jour complémentaire an II (15 août - 20 septembre 1794); 129 r°-130 r°; 2 feuillets
  - Liste chronologique des actes pour la période du 1er vendémiaire au 5ème jour complémentaire an III (21 septembre 1794 - 21 septembre 1795), 1er vendémiaire - 5ème jour complémentaire an III (21 septembre 1794 - 21 septembre 1795); 130 r°-161 r°; 32 feuillets
  - Liste chronologique des actes pour la période du 1er vendémiaire au 5ème jour complémentaire an IV (23 septembre 1795 - 21 septembre 1796), 1er vendémiaire - 5ème jour complémentaire an IV (23 septembre 1795 - 21 septembre 1796); 161 r°-176 v°; 32 feuillets
  - Liste chronologique des actes pour la période du 1er vendémiaire au 5ème jour complémentaire an V (22 septembre 1796 - 21 septembre 1797), 1er vendémiaire - 5ème jour complémentaire an V (22 septembre 1796 - 21 septembre 1797); 177 r°-185 v°; 9 feuillets
  - Liste chronologique des actes pour la période du 2 vendémiaire au 29 vendémiaire an VI (23 septembre - 20 octobre 1797), 2 vendémiaire - 29 vendémiaire an VI (23 septembre - 20 octobre 1797); 185 v°-187 v°; 3 feuillets
- Répertoire chronologique pour la période du 2 vendémiaire an VI au 5ème jour complémentaire an IX (23 septembre 1797 - 22 septembre 1801), 2 vendémiaire an VI - 5ème jour complémentaire an IX (23 septembre 1797 - 22 septembre 1801); MC/RE/XVIII/18; Un registre de 90 feuillets de papier manuscrit, hauteur 38,5 x largeur 26 cm, composé de 9 cahiers partiellement foliotés par le notaire. Le registre a été restauré. A signaler: un encart au feuillet 39.
  A partir du 1er nivôse an VII, il contient les informations suivantes: 1. le n° de l'acte dans l'année; 2. date du jour; 3. nature de l'acte passé en brevet; 4. nature de l'acte passé en minute; 5. nom, prénom, domicile des parties, indication sur la situation et les prix des biens; 6. date d'enregistrement de l'acte; 7. droits d'enregistrement.
  Attention: seuls les actes passés en minute sont conservés; les actes mentionnés dans le répertoire comme passés en simple brevet (colonne 3) ne sont pas conservés par les notaires et ne sont donc pas versés au Minutier (ils sont remis aux clients).
  - Liste chronologique des actes pour la période du 2 vendémiaire au 4ème jour complémentaire an VI (23 septembre 1797 - 20 septembre 1798), 2 vendémiaire - 4ème jour complémentaire an VI (23 septembre 1797 - 20 septembre 1798); 1 r°-19 v°; 19 feuillets
    Le feuillet 1 reprend la période 2 vendémiaire au 29 vendémiaire an VI (23 septembre - 20 octobre 1797) déjà indiquée dans le répertoire 17.
  - Liste chronologique des actes pour la période du 2 vendémiaire au 5ème jour complémentaire an VII (23 septembre 1798 - 21 septembre 1799), 2 vendémiaire - 5ème jour complémentaire an VII (23 septembre 1798 - 21 septembre 1799); 20 r°-43 v°; 24 feuillets
  - Liste chronologique des actes pour la période du 2 vendémiaire au 4ème jour complémentaire an VIII (24 septembre 1799 - 21 septembre 1800), 2 vendémiaire - 4ème jour complémentaire an VIII (24 septembre 1799 - 21 septembre 1800); 43 v°-63 v°; 21 feuillets
  - Liste chronologique des actes pour la période du 2 vendémiaire au 5ème jour complémentaire an IX (24 septembre 1800 - 22 septembre 1801), 2 vendémiaire - 5ème jour complémentaire an IX (24 septembre 1800 - 22 septembre 1801); 63 v°-90 v°; 28 feuillets
- Répertoire chronologique pour la période du 2 vendémiaire an X au 14 germinal an XIII (24 septembre 1801 - 4 avril 1805), 2 vendémiaire an X - 14 germinal an XIII (24 septembre 1801 - 4 avril 1805); MC/RE/XVIII/19; Un registre de 150 feuillets de papier manuscrit, hauteur 35,5 x largeur 25 cm, composé de 15 cahiers partiellement foliotés par les notaires. Le registre est en mauvais état, il est dérelié. A signaler: un encart aux feuillets 17 et 41; les feuillets 53 et 102 sont déchirés en partie.
  Le répertoire contient les informations suivantes: 1. le n° de l'acte dans l'année; 2. date du jour; 3. nature de l'acte passé en brevet; 4. nature de l'acte passé en minute; 5. nom, prénom, domicile des parties, indication sur la situation et les prix des biens; 6. date d'enregistrement de l'acte; 7. droits d'enregistrement.
  - Liste chronologique des actes pour la période du 2 vendémiaire au 5ème jour complémentaire an X (24 septembre 1801 - 22 septembre 1802), 2 vendémiaire - 5ème jour complémentaire an X (24 septembre 1801 - 22 septembre 1802); 1 r°-50 v°; 50 feuillets
    - du 2 vendémiaire au 29 ventôse an X (24 septembre 1801 - 20 mars 1802), 2 vendémiaire - 29 ventôse an X (24 septembre 1801 - 20 mars 1802); 1 r°-24 v°; 24 feuillets
    - du 1er germinal au 5ème jour complémentaire an X (22 mars - 22 septembre 1802), 1er germinal - 5ème jour complémentaire an X (22 mars - 22 septembre 1802); 25 r°-50 v°; 23 feuillets
  - Liste chronologique des actes pour la période du 2 vendémiaire au 5ème jour complémentaire an XI (24 septembre 1802 - 22 septembre 1803), 2 vendémiaire - 5ème jour complémentaire an XI (24 septembre 1802 - 22 septembre 1803); 51 r°-97 v°; 47 feuillets
    - du 2 vendémiaire au 30 ventôse an XI (24 septembre 1802 - 21 mars 1803), 2 vendémiaire - 30 ventôse an XI (24 septembre 1802 - 21 mars 1803); 51 r°-73 v°; 23 feuillets
    - du 1er germinal au 6ème jour complémentaire an XI (23 mars - 23 septembre 1803), 1er germinal - 6ème jour complémentaire an XI (23 mars - 23 septembre 1803); 73 v°-97 v°; 24 feuillets
  - Liste chronologique des actes pour la période du 3 vendémiaire au 4ème jour complémentaire an XII (26 septembre 1803 - 21 septembre 1804), 3 vendémiaire - 4ème jour complémentaire an XII (26 septembre 1803 - 21 septembre 1804); 97 v°-133 v°; 37 feuillets
  - Liste chronologique des actes pour la période du 1er vendémiaire au 14 germinal an XIII (23 septembre 1804 - 4 avril 1805), 1er vendémiaire - 14 germinal an XIII (23 septembre 1804 - 4 avril 1805); 134 r°-150 v°; 17 feuillets
- Répertoire chronologique pour la période du 14 germinal an XIII au 11 avril 1808 (4 avril 1805 - 11 avril 1808), 14 germinal an XIII - 11 avril 1808 (4 avril 1805 - 11 avril 1808); MC/RE/XVIII/20; Un registre de 265 feuillets de papier manuscrit, hauteur 35,5 x largeur 25 cm, composé de 26 cahiers foliotés par le notaire. Le registre est en mauvais état, dérelié. A signaler: les feuillets 168-169, 181, 191, 230 sont déchirés en partie; le feuillet 233 est une petite feuille volante.
  - Liste chronologique des actes pour la période du 14 germinal au 5ème jour complémentaire an XIII (4 avril - 22 septembre 1805), 14 germinal - 5ème jour complémentaire an XIII (4 avril - 22 septembre 1805); 1 r°-24 v°; 24 feuillets
  - Liste chronologique des actes pour la période du 2 vendémiaire au 10 nivôse an XIV (24 septembre - 31 décembre 1805), 2 vendémiaire - 10 nivôse an XIV (24 septembre - 31 décembre 1805); 24 v°-39 r°; 16 feuillets
  - Liste chronologique des actes pour la période du 1er janvier au 31 décembre 1806, 1er janvier - 31 décembre 1806; 39 v°-127 v°; 88 feuillets
    - du 1er janvier au 31 mai 1806, 1er janvier - 31 mai 1806; 39 v°-75 v°; 37 feuillets
    - du 2 juin au 30 septembre 1806, 2 juin - 30 septembre 1806; 75 v°-97 v°; 23 feuillets
    - du 1er octobre au 31 décembre 1806, 1er octobre - 31 décembre 1806; 97 v°-127 v°; 31 feuillets
  - Liste chronologique des actes pour la période du 2 janvier au 31 décembre 1807, 2 janvier - 31 décembre 1807; 127 v°-240 r°; 114 feuillets
    - du 2 janvier au 31 mars 1807, 2 janvier - 31 mars 1807; 127 v°-154 v°; 28 feuillets
    - du 1er avril au 30 juin 1807, 1er avril - 30 juin 1807; 154 v°-188 v°; 35 feuillets
    - du 1er juillet au 30 septembre 1807, 1er juillet - 30 septembre 1807; 188 v°-215 r°; 28 feuillets
    - du 1er octobre au 31 décembre 1807, 1er octobre - 31 décembre 1807; 215 r°-240 r°; 26 feuillets
  - Liste chronologique des actes pour la période du 2 janvier au 11 avril 1808, 2 janvier - 11 avril 1808; 240 r°-265 v°; 26 feuillets
- Répertoire chronologique pour la période du 11 avril 1808 au 27 avril 1811, 11 avril 1808 - 27 avril 1811; MC/RE/XVIII/21; Un registre de 201 feuillets de papier manuscrit, hauteur 35,5 x largeur 25 cm, composé de 20 cahiers foliotés par le notaire. Le registre est en mauvais état, dérelié. A signaler: le feuillet 118 est déchiré en partie.
  - Liste chronologique des actes pour la période du 11 avril au 31 décembre 1808, 11 avril - 31 décembre 1808; 1 r°-60 v°; 60 feuillets
    - du 11 avril au 31 août 1808, 11 avril - 31 août 1808; 1 r°-31 r°; 31 feuillets
    - du 1er septembre au 31 décembre 1808, 1er septembre - 31 décembre 1808; 31 r°-60 v°; 30 feuillets
  - Liste chronologique des actes pour la période du 2 janvier au 30 décembre 1809, 2 janvier - 30 décembre 1809; 60 v°-137 v°; 78 feuillets
    - du 2 janvier au 29 avril 1809, 2 janvier - 29 avril 1809; 60 v°-96 r°; 37 feuillets
    - du 1er mai au 31 décembre 1809, 1er mai - 31 décembre 1809; 96 v°-137 v°; 42 feuillets
  - Liste chronologique des actes pour la période du 2 janvier au 31 décembre 1810, 2 janvier - 31 décembre 1810; 137 v°-187 v°; 50 feuillets
    - du 2 janvier au 30 juin 1810, 2 janvier - 30 juin 1810; 137 v°-161 v°; 25 feuillets
    - du 1er juillet au 31 décembre 1810, 1er juillet - 31 décembre 1810; 162 r°-187 v°; 26 feuillets
  - Liste chronologique des actes pour la période du 2 janvier au 27 avril 1811, 2 janvier - 27 avril 1811; 187 v°-201 v°; 15 feuillets
- Répertoire chronologique pour la période du 27 avril 1811 au 31 décembre 1813, 27 avril 1811 - 31 décembre 1813; MC/RE/XVIII/22; Un registre de 168 feuillets de papier manuscrit, hauteur 35,5 x largeur 25 cm, composé de 17 cahiers foliotés par le notaire. Le registre est en mauvais état, dérelié.
  - Liste chronologique des actes pour la période du 27 avril au 31 décembre 1811, 27 avril - 31 décembre 1811; 1 r°-34 r°; 34 feuillets
  - Liste chronologique des actes pour la période du 3 janvier au 31 décembre 1812, 3 janvier - 31 décembre 1812; 34 v°-98 r°; 65 feuillets
    - du 3 janvier au 30 juin 1812, 3 janvier - 30 juin 1812; 34 v°-66 r°; 33 feuillets
    - du 1er juillet au 31 décembre 1812, 1er juillet - 31 décembre 1812; 66 r°-98 r°; 33 feuillets
  - Liste chronologique des actes pour la période du 2 janvier au 31 décembre 1813, 2 janvier - 31 décembre 1813; 98 v°-168 v°; 71 feuillets
    - du 2 janvier au 30 juin 1813, 2 janvier - 30 juin 1813; 98 v°-134 v°; 37 feuillets
    - du 1er juillet au 31 décembre 1813, 1er juillet - 31 décembre 1813; 134 v°-168 v°; 35 feuillets
- Répertoire chronologique des actes passés en brevet pour la période du 29 thermidor an II au 4ème jour complémentaire an V (16 août 1794 - 20 septembre 1797), 29 thermidor an II - 4ème jour complémentaire an V (16 août 1794 - 20 septembre 1797); MC/RE/XVIII/23; Le répertoire comporte 31 feuillets et fait partie d'un registre de 68 feuillets de papier manuscrits, hauteur 34,5 x largeur 22,5 cm, composé de 6 cahiers foliotés par les notaires. Le registre est en bon état. Insertion d'un cahier de 28,5 x largeur 20,5 cm à partir du feuillet 38. La couverture est à l'envers.
  Le registre contient aussi le répertoire du notaire Jean Nicolas Giard pour la période du 7 février 1791 au 12 pluviôse an II (7 février 1791 - 31 janvier 1794).
  Le répertoire contient les informations suivantes: 1. nature de l'acte; 2; date de l'acte; 3. nom, prénom, des parties; 4. date de l'enregistrement.
  - Liste chronologique des actes passés en brevet pour la période du 29 thermidor au 29 fructidor an II (16 août - 15 septembre 1794), 29 thermidor - 29 fructidor an II (16 août - 15 septembre 1794); 38 r°; 1 feuillet
  - Liste chronologique des actes passés en brevet pour la période du 1er vendémiaire au 6ème jour complémentaire an III (22 septembre 1794 - 22 septembre 1795), 1er vendémiaire - 6ème jour complémentaire an III (22 septembre 1794 - 22 septembre 1795); 38 r°-45 v°; 8 feuillets
  - Liste chronologique des actes passés en brevet pour la période du 1er vendémiaire au 5ème jour complémentaire an IV (23 septembre 1795 - 21 septembre 1796), 1er vendémiaire - 5ème jour complémentaire an IV (23 septembre 1795 - 21 septembre 1796); 46 r°-54 v°; 9 feuillets
  - Liste chronologique des actes passés en brevet pour la période du 4 vendémiaire au 4ème jour complémentaire an V (25 septembre 1796 - 20 septembre 1797), 4 vendémiaire - 4ème jour complémentaire an V (25 septembre 1796 - 20 septembre 1797); 55 r°-68 v°; 14 feuillets
- "Etat du chartrier" à la date du 9 janvier 1809, MC/RE/XVIII/24/A; Un registre de 54 feuillets de papier manuscrits, hauteur 33,5 x largeur 21 cm, composé de 3 cahiers paginés par le notaire. Le registre est en assez bon état. Les feuillets 1, 2, 7, 10 à 14, et 50 sont légèrement déchirés. 35 feuilles blanches à la fin du registre.
  Le répertoire présente un état des répertoires, des liasses et des dossiers de clients de l'étude depuis 1581.
  Il concerne les notaires: Jean I Charles, Jacques I Charles, Jean II Charles, Jacques II Charles, Christophe Chalon, Nicolas Cartier, Jean Le Chanteur, Louis Henri Vincent, Antoine Bobusse, Etienne Regnault, Jacques Miller, et Jean Nicolas Giard.
  - Listes de dossiers de clients, s.d., 1 r°-23 r°; 23 feuillets
    Le répertoire présente des listes numériques et alphabétiques.
    Ces dossiers de clients n'ont pas été versés au Minutier.
  - Récolement sommaire des minutes de l'étude de 1581 à 1794, 1581 - 1794; 24 r°-44 v°; 21 feuillets
  - Liste supplémentaire de dossiers de clients, s.d., 45 r°-46 v°; 2 feuillets
  - Récolement sommaire des "minutes particulières" de l'étude de 1642 à 1789, 1642 - 1789; 49 r°-52 r°; 4 feuillets
    Le répertoire mentionne les "anciennes expéditions", et les "droits féodaux".
  - Récolement sommaire des répertoires de l'étude de 1581 à 1791, 1581 - 1791; 53 r°-54 v°; 3 feuillets
- Répertoire chronologique pour la période du 3 janvier 1814 au 23 décembre 1817, 3 janvier 1814 - 23 décembre 1817; MC/RE/XVIII/24/B; Un registre de 394 feuillets de papier manuscrit, hauteur 35,5 x largeur 25 cm, composé de 39 cahiers foliotés par le notaire. Le registre est en bon état. A signaler: le feuillet 1 est dérelié, le feuillet 149 est déchiré en partie.
  - Liste chronologique des actes pour la période du 3 janvier au 31 décembre 1814, 3 janvier - 31 décembre 1814; 1 r°-79 v°; 71 feuillets
    - du 3 janvier au 30 juin 1814, 3 janvier - 30 juin 1814; 1 r°-24 v°; 24 feuillets
    - du 1er juillet au 30 septembre 1814, 1er juillet - 30 septembre 1814; 24 v°-54 r°; 31 feuillets
    - du 1er octobre au 31 décembre 1814, 1er octobre - 31 décembre 1814; 54 r°-79 v°; 26 feuillets
  - Liste chronologique des actes pour la période du 2 janvier au 30 décembre 1815, 2 janvier - 30 décembre 1815; 80 r°-145 v°; 66 feuillets
    - du 2 janvier au 30 juin 1815, 2 janvier - 30 juin 1815; 80 r°-114 v°; 35 feuillets
    - du 4 juillet au 30 décembre 1815, 4 juillet - 30 décembre 1815; 115 r°-145 v°; 31 feuillets
  - Liste chronologique des actes pour la période du 2 janvier au 30 décembre 1816, 2 janvier - 30 décembre 1816; 146 r°-241 v°; 96 feuillets
    - du 2 janvier au 30 avril 1816, 2 janvier - 30 avril 1816; 146 r°-174 v°; 29 feuillets
    - du 1er mai au 31 août 1816, 1er mai - 31 août 1816; 174 v°-203 v°; 30 feuillets
    - du 1er septembre au 30 décembre 1816, 1er septembre - 30 décembre 1816; 203 v°-241 v°; 39 feuillets
  - Liste chronologique des actes pour la période du 1er janvier au 23 décembre 1817, 1er janvier - 23 décembre 1817; 241 v°-394 v°; 154 feuillets
    - du 1er janvier au 31 mars 1817, 1er janvier - 31 mars 1817; 241 v°-278 r°; 38 feuillets
    - du 1er avril au 30 juin 1817, 1er avril - 30 juin 1817; 278 r°-320 r°; 43 feuillets
    - du 1er juillet au 30 septembre 1817, 1er juillet - 30 septembre 1817; 320 v°-362 r°; 43 feuillets
    - du 1er octobre au 23 décembre 1817, 1er octobre - 23 décembre 1817; 362 r°-394 v°; 33 feuillets
- Répertoire chronologique pour la période du 23 décembre 1817 au 31 janvier 1822, 23 décembre 1817 - 31 janvier 1822; MC/RE/XVIII/25; Un registre de 381 feuillets de papier manuscrit, hauteur 35,5 x largeur 25 cm, composé de 38 cahiers foliotés par le notaire. Le registre est en bon état. A signaler: les feuillets 1, 372-381 sont déreliés; les feuillets 135, 320 sont déchirés en partie.
  - Liste chronologique des actes pour la période du 23 au 31 décembre 1817, 23 décembre - 31 décembre 1817; 1 r°-4 r°; 4 feuillets
  - Liste chronologique des actes pour la période du 2 janvier au 31 décembre 1818, 2 janvier - 31 décembre 1818; 4 r°-105 r°; 105 feuillets
    - du 2 janvier au 31 mars 1818, 2 janvier - 31 mars 1818; 4 r°-28 r°; 25 feuillets
    - du 1er avril au 30 juin 1818, 1er avril - 30 juin 1818; 28 r°-52 v°; 25 feuillets
    - du 1er juillet au 30 septembre 1818, 1er juillet - 30 septembre 1818; 52 v°-80 r°; 29 feuillets
    - du 1er octobre au 31 décembre 1818, 1er octobre - 31 décembre 1818; 80 r°-105 r°; 26 feuillets
  - Liste chronologique des actes pour la période du 2 janvier au 31 décembre 1819, 2 janvier - 31 décembre 1819; 105 r°-206 v°; 102 feuillets
    - du 2 janvier au 31 mars 1819, 2 janvier - 31 mars 1819; 105 r°-133 r°; 29 feuillets
    - du 1er avril au 30 juin 1819, 1er avril - 30 juin 1819; 133 r°-160 v°; 28 feuillets
    - du 1er juillet au 30 septembre 1819, 1er juillet - 30 septembre 1819; 160 v°-183 v°; 24 feuillets
    - du 1er octobre au 31 décembre 1819, 1er octobre - 31 décembre 1819; 183 v°-206 v°; 24 feuillets
  - Liste chronologique des actes pour la période du 2 janvier au 31 décembre 1820, 2 janvier - 31 décembre 1820; 207 r°-293 r°; 87 feuillets
    - du 2 janvier au 31 mars 1820, 2 janvier - 31 mars 1820; 207 r°-226 v°; 21 feuillets
    - du 1er avril au 30 juin 1820, 1er avril - 30 juin 1820; 226 v°-249 r°; 24 feuillets
    - du 1er juillet au 30 septembre 1820, 1er juillet - 30 septembre 1820; 249 r°-272 v°; 24 feuillets
    - du 2 octobre au 31 décembre 1820, 2 octobre - 31 décembre 1820; 272 v°-293 r°; 22 feuillets
  - Liste chronologique des actes pour la période du 2 janvier au 31 décembre 1821, 2 janvier - 31 décembre 1821; 293 r°-375 r°; 84 feuillets
    - du 2 janvier au 31 mars 1821, 2 janvier - 31 mars 1821; 293 r°-311 v°; 19 feuillets
    - du 1er avril au 30 juin 1821, 1er avril - 30 juin 1821; 312 r°-330 v°; 19 feuillets
    - du 2 juillet au 30 septembre 1821, 2 juillet - 30 septembre 1821; 331 r°-353 v°; 23 feuillets
    - du 1er octobre au 31 décembre 1821, 1er octobre - 31 décembre 1821; 353 v°-375 r°; 23 feuillets
  - Liste chronologique des actes pour la période du 2 au 31 janvier 1822, 2 janvier - 31 janvier 1822; 375 r°-381 v°; 7 feuillets
- Répertoire chronologique pour la période du 1er février 1822 au 10 mai 1826, 1er février 1822 - 10 mai 1826; MC/RE/XVIII/26; Un registre de 251 feuillets de papier manuscrit, hauteur 35,5 x largeur 25 cm, composé de 25 cahiers foliotés par le notaire. Le registre est en bon état. A signaler: la couverture est déreliée; le feuillet 250 est détaché; les feuillets 157 et 177 sont déchirés en partie.
  - Liste chronologique des actes pour la période du 1er février au 31 décembre 1822, 1er février - 31 décembre 1822; 1 r°-60 r°; 60 feuillets
    - du 1er février au 29 juin 1822, 1er février - 29 juin 1822; 1 r°-29 r°; 29 feuillets
    - du 1er juillet au 31 décembre 1822, 1er juillet - 31 décembre 1822; 29 r°-60 r°; 31 feuillets
  - Liste chronologique des actes pour la période du 3 janvier au 31 décembre 1823, 3 janvier - 31 décembre 1823; 60 r°-132 v°; 73 feuillets
    - du 3 janvier au 28 juin 1823, 3 janvier - 28 juin 1823; 60 r°-98 r°; 39 feuillets
    - du 1er juillet au 31 décembre 1823, 1er juillet - 31 décembre 1823; 98 v°-132 v°; 35 feuillets
  - Liste chronologique des actes pour la période du 2 janvier au 31 décembre 1824, 2 janvier - 31 décembre 1824; 132 v°-180 r°; 49 feuillets
    - du 2 janvier au 30 juin 1824, 2 janvier - 30 juin 1824; 132 v°-150 r°; 19 feuillets
    - du 1er juillet au 31 décembre 1824, 1er juillet - 31 décembre 1824; 150 r°-180 r°; 31 feuillets
  - Liste chronologique des actes pour la période du 3 janvier au 31 décembre 1825, 3 janvier - 31 décembre 1825; 180 v°-231 v°; 52 feuillets
    - du 3 janvier au 30 juin 1825, 3 janvier - 30 juin 1825; 180 v°-206 r°; 27 feuillets
    - du 1er juillet au 31 décembre 1825, 1er juillet - 31 décembre 1825; 206 r°-231 v°; 26 feuillets
  - Liste chronologique des actes pour la période du 2 janvier au 10 mai 1826, 2 janvier - 10 mai 1826; 232 r°-251 r°; 20 feuillets
- Répertoire chronologique pour la période du 11 mai au 6 juillet 1826, 11 mai - 6 juillet 1826; MC/RE/XVIII/27; Le répertoire comporte 8 feuillets et fait partie d'un registre de 313 feuillets de papier manuscrit, hauteur 35,5 x largeur 25 cm, composé de 31 cahiers foliotés par les notaires. Le registre est en bon état.
  Le registre contient aussi le répertoire du notaire Pierre François Poignant pour la période du 8 juillet 1826 au 15 novembre 1831.
  - Liste chronologique des actes pour la période du 11 mai au 6 juillet 1826, 11 mai - 6 juillet 1826; 1 r°-8 v°; 8 feuillets